臺灣臺北地方法院交通事件裁定
異議人即
受處分人　乙○○
上列異議人即受處分人因違反道路交通管理處罰條例案件，對於
臺北市交通事件裁決所於中華民國95年11月28日所為處分（原處
分案號：北市裁二字第裁22-AA0000000 號)，聲明異議，本院裁
定如下：
    主  文
異議駁回。
    理  由
一、按汽車駕駛人在設有禁止停車標誌、標線之處所停車者，處
    新臺幣600元以上1200 元以下罰鍰，道路交通管理處罰條例
    第56條第1項第4款定有明文。次按人行道，指為專供行人通
    行之騎樓、走廊及劃設供行人行走之地面道路、與人行天橋
    及人行地下道，不得臨時停車，亦為道路交通管理處罰條例
    第3 條第3款及道路交通安全規則第111條第1項第1款所明定
    。
二、本件異議人即受處分人於95年10月21日18時38分許，將其所
    有車號AZZ-825號重型機車停放於台北市○○○路○段3號前
    ，為警以違反道路交通管理處罰條例第56條第1項第4款規定
    ，掣單舉發。嗣受處分人向原處分機關提出申訴，經原處分
    機關函請舉發單位調查結果，仍認受處分人有上揭違規行為
    ，原處分機關乃依前開規定，於95年11月28日裁處受處分人
    罰鍰新台幣600元。
三、本件異議人即受處分人雖自承於上揭舉發時間，將其所有之
    車號AZZ-825 號重型機車停放於台北市○○○路○段3號，惟
    否認有何違規行為，辯稱: 伊本將上開機車停放於最邊邊的
    停車格內，遭人移開停靠牆邊等語。惟查: 異議人上開違規
    事實，除有舉發當時採證照片影本1 紙附卷可稽，並經證人
    即本件舉發員警甲○○到庭具結證稱: 「 (問: 請陳述當時
    違規情形?)受處分人當時並沒有停在機車格上」等語 (參見
    本院95年度交聲字第1174號卷96年1月19日訊問筆錄)。衡諸
    證人係依法執行公務之人，與異議人素不相識，亦無仇隙，
    應無甘冒自身觸犯偽證罪之風險而設詞誣攀異議人之理，且
    證言內容核與採證照片所示情況相符，故其證言應堪採信。
    再者，交通警員掣單舉發違反道路交通管理處罰條例所列之
    違規事實，本質上為行政處分，係公務員基於職務上權力，
    依法就特定之具體事件所為具公法上效果之單方行政行為，
    基於公務員為公法上行為具有公信力之原則，該行政處分當
    可被推定為有效，其據以依法處分之事實亦應認定為正確無
    誤。另依道路交通管理處罰條例科處行政罰事件，依據公法
    爭議之舉證責任分配法則，固應先由行政機關就其業已履踐
    相關正當法律程序，以及人民應受罰之客觀違反法令行為，
    負證明之責，受處罰人就行政機關已為相當證明之前開事項
    ，若主張欠缺主觀歸責條件或為其他抗辯，亦須就其所辯提
    出反證。惟行政機關對於前開應為舉證事項，並非不得以執
    行查察取締人員，依據調查人證之程序，使就親歷事實提供
    不可替代之證明方法。受處罰人就該證人所述見聞經過之真
    實性倘有質疑，除依法定交互詢問程序加以檢驗外，不得僅
    因證人之個人身分、地位或憑已意指為必須代以其他特定之
    證據方法，此在證人業已具結願依偽證罰責擔保證言可信之
    場合尤屬當然 (臺灣高等法院94年度交抗字第344號、93年
    度交抗字第873號裁定參照)。從而本件異議人既未就其所執
    理由提出相關證據以供調查，本院復查無何證據足資證明證
    人甲○○舉發有誤或有捏造事實違法取締之情事，則執勤警
    員本其維護交通秩序、公眾安全職責所為之舉發，自應受到
    合法、正確之推定。
四、綜上所述，異議人確有於前開時地在設有禁止停車標誌、標
    線處停車之違規行為，原處分機關依道路交通管理處罰條例
    第56條第1項第4款及違反道路交通管理事件統一裁罰基準表
    ，就違規行為裁處異議人罰鍰600 元，核無不當，異議人異
    議為無理由，應予駁回。
據上論斷，依道路交通案件處理辦法第19條，裁定如主文。
中　　華　　民　　國　　96　　年　　3 　　月　　20　　日
                                臺灣臺北地方法院交通法庭
                                          法　官  趙子榮
上正本證明與原本無異。
如不服本裁定，應於裁定送達後5日內，向本院提出抗告狀。
                                          書記官  陳怡君
中　　華　　民　　國　　96　　年　　3 　　月　　20　　日
